最　高　行　政　法　院　裁　定　　　　　　　　　九十一年度裁字第一二七○號
　　再 審原 告　臺北市甘肅同鄉會
　　代　表　人　丙　○
　　訴訟代理人　甲　○
　　　　　　　　乙○○
　　再 審被 告　臺北縣政府
　　代　表　人　丁○○
右當事人間因徵收補償事件，再審原告對於中華民國九十年八月三日本院九十年度判
字第一三六二號判決，提起再審之訴。本院裁定如左：
　　主  文
再審之訴駁回。
再審訴訟費用由再審原告負擔。
　　理  由
一、按行政訴訟當事人對本院之判決提起再審之訴，必須具有行政訴訟法第二百七十
    三條第一項、第二項所列情形之一者，始得為之。次按再審案件於再審判決後，
    當事人不得仍以同一之事實理由，為對原判決重行提起再審之訴之主張，本院四
    十三年裁字第一二號著有判例。又按當事人對本院所為之判決提起再審之訴，必
    須最近一次之原判決有行政訴訟法第二百七十三條第一項、第二項所定再審事由
    之一者，始得進而審究以前之判決有無再審原因，倘當事人逕就本院以前之判決
    主張有再審事由，請求廢棄該判決，亦無從准許。
二、再審原告對本院九十年度判字第一三六二號判決（下稱原判決）提起再審之訴，
    其意旨略謂：再審被告強制徵收黃思義所有坐落臺北縣新店市○○○段寶斗厝小
    段二三七之二地號土地，經查根本無黃思義其人，該補償款未提存法院，擅遭非
    法剋扣；再審被告於民國七十二年五月四日錯誤公告徵收，自不能適用內政部七
    十八年一月五日台內地字第六六一九九一號函規定；又再審原告曾提出系爭土地
    係信託登記在常務理事昔恩義名下，有張世賢與謝鴻軒等九人合資購買土地合約
    等諸多證據，原判決均未採納，顯係不憑證據，不依法判決；再審被告雖於八十
    三年七月五日將「黃思義」變更為土地登記簿上登載之「昔恩義」，依法即應補
    辦強制徵收，完成法定徵收程序，依法發放補償價款。再審被告如無法提出發給
    再審原告具領之事證，自應負刑法之剋扣應領補償價款罪之責。是本院八十八年
    度判字第四○七三號本案判決及九十年度判字第一三六二號原判決將再審原告之
    訴駁回，均於法無據，為枉法無效之判決，請召開言詞辯論，傳訊雙方當事人到
    庭，提出證據辯論，以明事實真相，將上開判決均廢棄云云。惟查上開事由，業
    經再審原告於前訴訟程序中提出主張，而為本院所不採，再審原告復以同一事實
    理由對於原判決提起再審之訴，顯與行政訴訟法第二百七十三條第一項、第二項
    所定再審事由不符，揆諸首揭規定及判例意旨，難謂合法。又查再審原告對本院
    所為之判決提起再審之訴，自須最近一次之原判決有法定再審事由，始得進而審
    究以前之本案判決有無再審原因，再審原告對原判決提起再審之訴既非合法，其
    併主張應將本院八十八年度判字第四○七三號判決廢棄，自無從准許。是以，本
    件再審之訴顯非合法，應予駁回。至其實體上之理由，已無庸審酌，所請言詞辯
    論，亦無必要，併予敘明。
三、依行政訴訟法第二百七十八條第一項、第一百零四條、民事訴訟法第九十五條、
    第七十八條，裁定如主文。
中　　華　　民　　國　　九十一　　　年　　　十一　　　月　　　十四　　　日
                    最 高 行 政 法 院  第 四 庭
                                審 判 長 法  官　　　廖　政　雄
                                         法  官　　　趙　永　康
                                         法  官　　　林　清　祥
                                         法  官　　　鍾　耀　光
                                         法  官　　　姜  仁  脩
右  正  本  證  明  與  原  本  無  異
　　　　　　　　　　　　　　　　　　　　 法院書記官　蘇  金  全
中　　華　　民　　國　　九十一　　　年　　　十一　　　月　　　十四　　　日
